臺灣臺中地方法院刑事判決　　　　　　　　　　　　九十三年度訴字第一四三六號
　　公　訴　人　臺灣臺中地方法院檢察署檢察官
　　被　　　告　乙○○
右列被告因違反毒品危害防制條例案件，經檢察官提起公訴（九十三年度毒偵字第一
八三０號）及移
，本院合議庭裁定依簡式審判程序審理，判決如左：
    主  文
乙○○連續施用第一級毒品，累犯，處有期徒刑壹年；扣案之注射針筒壹支沒收。又
連續施用第二級毒品，累犯，處有期徒刑捌月。應執行有期徒刑壹年陸月；扣案之注
射針筒壹支沒收。
    事  實
一、乙○○前於民國八十七年間，曾先後因違反毒品危害防制條例，二度經臺灣彰化
    地方法院裁定送觀察、勒戒，均認無繼續施用毒品之傾向，而由臺灣彰化地方法
    院檢察署檢察官分別以八十七年度偵字第七四五二號、第九一五四號為不起訴處
    分確定。於八十九年間，復因施用第一級毒品案件，經臺灣彰化地方法院裁定令
    入戒治處所施以強制戒治，臺灣彰化地方法院檢察署檢察官並就乙○○施用第一
    級毒品及另犯施用第二級毒品部分，分別提起公訴，經臺灣彰化地方法院分別以
    八十九年度訴字第四四三號、八十九年度彰簡字第七０六號判處有期徒刑七月、
    四月（如易科罰金以銀元三百元折算一日）確定，該二罪並經定其應執行刑為有
    期徒刑十月。乙○○所受強制戒治部分，嗣因戒治成效合格，經臺灣彰化地方法
    院法院裁定停止戒治，所餘戒治期間付保護管束，至九十年四月二十一日期滿，
    而於九十年一月九日出戒治所後，當日隨即入監執行前開有期徒刑十月，於九十
    年十一月八日執行完畢。竟仍不知悔改，於九十二年間，又因施用第一級毒品及
    第二級毒品案件，經臺灣彰化地方法院裁定令入戒治處所施以強制戒治，並就乙
    ○○所犯施用第一級毒品罪及第二級毒品罪，以九十二年訴字第八五二號判處有
    期徒刑九月及六月，並定其應執行刑為有期徒刑一年一月，於九十二年十二月十
    五日確定。之後，因毒品危害防制條例修正，於九十三年一月九日出戒治所。詎
    乙○○猶未能戒除毒癮，再度基於施用第一級毒品海洛因之概括犯意，自九十三
    年一月中旬某日起至同年二月二十五日止，每隔二至三日，即在彰化縣芬園鄉○
    ○村○○路十八巷六五號住處，以將第一級毒品海洛因摻水放入針筒內注射施打
    之方式，連續施用第一級毒品海洛因多次。另基於施用第二級毒品安非他命之概
    括犯意，於九十三年一月九日出戒治所後至九十三年二月十六日為警採尿前之期
    間內，在前開住處，以將第二級毒品安非他命放在鋁箔紙上燒烤成煙霧狀後再吸
    入體內之方式，連續施用第二級毒品安非他命二次。期間，乙○○曾於九十三年
    二月十六日十七時四十七分許，經彰化縣警察局彰化分局員警持臺灣彰化地方法
    院核發之搜索票，在其前開住處執行搜索後查獲，並扣得乙○○所有用來施用第
    一級毒品海洛因之注射針筒一支；經採集其尿液送驗後，「甲基安非他命」、「
    嗎啡」項目均呈陽性反應。嗣於同年月二十日，經彰化縣警察局彰化分局通知其
    採尿送驗後，「鴉片類」項目又呈陽性反應，始查悉上情。
二、案經彰化縣警察局彰化分局報告臺灣彰化地方法院檢察署檢察官呈請臺灣高等法
    院臺中分院檢察署檢察長令轉臺灣臺中地方法院檢察署檢察官偵查起訴及彰化縣
    警察局彰化分局報告臺灣彰化地方法院檢察署檢察官移送併辦。
    理  由
一、訊據被告乙○○對於右述事實均坦承不諱，且與其先後所採集之尿液分別送驗後
    ，第一次之尿液檢驗結果係呈「嗎啡」、「甲基安非他命」均陽性反應，第二次
    之尿液檢驗結果仍呈「鴉片類」項目陽性反應之結果，互核一致，有彰化縣衛生
    局煙毒尿液檢驗成績書、詮昕科技股份有限公司濫用藥物尿液檢驗報告各一份附
    卷可稽，另有臺灣彰化地方法院搜索票、彰化縣警察局彰化分局搜索扣押筆錄各
    一份、照片四張及扣案之注射針筒一支可資佐憑，足徵被告之自白，確與事實相
    符。本件事證明確，被告右開犯行，堪以認定。
二、按海洛因、安非他命係毒品危害防制條例第二條第二項第一款、第二款所定之第
    一級毒品、第二級毒品，不得非法施用。是核被告所為，係犯毒品危害防制條例
    第十條第一項之施用第一級毒品罪及同條第二項之施用第二級毒品罪。被告為施
    用第一級毒品及第二級毒品毒品而持有各該毒品之低度行為，皆為各該施用之高
    度行為所吸收，均不另論罪。被告多次施用第一級毒品及二次施用第二級毒品之
    犯行，各時間緊接，分別觸犯構成要件相同之罪名，各顯係基於概括之犯意為之
    ，皆為連續犯，各應論以一罪，並分別依法加重其刑。被告所犯上開二罪，犯意
    各別，行為不同，應分論併罰。又被告前於八十九年間，因施用第一級毒品及第
    二級毒品案件，分別經臺灣彰化地方法院判處有期徒刑七月及四月（如易科罰金
    以銀元三百元折算一日）確定，並經定其應執行刑為有期徒刑十月，入監執行後
    ，於九十年十一月八日執行完畢等情，有臺灣高等法院被告全國前案紀錄表、法
    務部全國檢察官線上查詢刑案人犯在監所最新資料報表在卷可稽，其於有期徒刑
    執行完畢五年內，再犯本件有期徒刑以上之二罪，均為累犯，各應依法遞加重其
    刑。公訴人雖僅就被告自九十三年一月中旬起至同年二月十五日止，多次施用第
    一級毒品海洛因之犯行，提起公訴，然檢察官就犯罪事實一部起訴者，其效力及
    於全部，刑事訴訟法第二百六十七條有明定。本件被告自九十三年一月中旬某日
    起至同年二月二十五日止，每隔二至三日，即會施用第一級毒品海洛因一次，且
    與前揭論罪科刑之多次施用第一級毒品海洛因部分，有連續犯之關係，已如前述
    ，本院自應就屬於裁判上一罪，但未據公訴人起訴之其餘多次施用第一級毒品海
    洛因犯行，一併加以裁判。爰審酌被告前於八十七年間，已先後因施用毒品案件
    ，二度送觀察、勒戒；於八十九年間，復因施用第一級毒品案件，經送戒治處所
    施以強制戒治，所犯施用第一級毒品及另犯施用第二級毒品部分，則分別經法院
    判處有期徒刑七月、四月（如易科罰金以銀元三百元折算一日）確定，該二罪並
    經定其應執行刑為有期徒刑十月。被告所受強制戒治部分，嗣因戒治成效合格，
    經法院裁定停止戒治，所餘戒治期間付保護管束，於九十年一月九日出戒治所後
    ，當日隨即入監執行前開有期徒刑十月，於九十年十一月八日執行完畢。之後，
    於九十二年間，又因施用第一級毒品及第二級毒品案件，經法院裁定令入戒治處
    所施以強制戒治，所犯施用第一級毒品罪及第二級毒品罪，則由法院判處有期徒
    刑九月及六月，並定其應執行刑為有期徒刑一年一月，於九十二年十二月十五日
    確定，所受強制戒治部分，因毒品危害防制條例修正，於九十三年一月九日出戒
    治所等情，有臺灣臺中地方法院檢察署刑案資料查註紀錄表、臺灣高等法院被告
    全國前案紀錄表可按，竟仍未能斷絕毒癮，甫出戒治所，即再犯本件犯行，足見
    其無禁絕毒品之決心，亦無視於國家對於杜絕毒品犯罪之禁令，對家庭及社會仍
    生負面影響；但本次施用之期間非長，所為係自戕行為，犯罪之動機、目的尚屬
    單純，手段平和，並未因此危害他人，所生損害不大，犯後復已坦認犯行，態度
    良好等一切情狀，分別量處如主文所示之刑，並定其應執行之刑，以示懲戒。扣
    案之注射針筒一支，係被告所有並供施用第一級毒品海洛因所用之物，業據被告
    供明在卷，爰依刑法第三十八條第一項第二款規定，宣告沒收。
據上論斷，應依刑事訴訟法第二百七十三條之一第一項、第二百九十九條第一項前段
，毒品危害防制條例第十條第一項、第二項，刑法第十一條前段、第五十六條、第四
十七條、第五十一條第五款、第三十八條第一項第二款，判決如主文。
本案經檢察官甲○○到庭執行職務。
中      華      民      國      九十三      年    八     月    三十    日
                                臺灣臺中地方法院刑事第二庭
                                    法  官  莊  嘉  蕙
右正本證明與原本無異。
如不服本判決，應於送達後十日內向本院提出上訴狀（須附繕本），上訴於臺灣高等
法院臺中分院。
                                    書記官
中      華      民      國   九十三      年    八     月    三十    日
附錄論罪科刑法條
毒品危害防制條例第十條
施用第一級毒品者，處六月以上五年以下有期徒刑。
施用第二級毒品者，處三年以下有期徒刑。
